臺灣臺北地方法院刑事裁定　　　　　　　100年度訴字第525號
被　　　告　王介賢
選任辯護人　舒建中律師
上列被告因違反毒品危害防制條例案件，本院裁定如下：
    主  文
王介賢自民國壹佰年捌月日起延長羈押貳月，並禁止接見、通
信。
    理  由
一、被告王介賢因違反毒品危害防制條例案件，經本院認為罪嫌
    重大，且所涉犯販賣第二級毒品罪為最輕本刑7 年以上有期
    徒刑之罪名，且有事實足認有逃亡及勾串共犯或證人之虞，
    並有羈押之必要，依刑事訴訟法第101 條第1 項第1 、2 、
    3 款之規定，於民國100 年5 月3 日起執行羈押，並予禁止
    接見通信在案。
二、按被告經法官訊問後，而有左列情形之一，非予羈押，顯難
    進行追訴、審判或執行者，得羈押之︰(一)逃亡或有事實足認
    為有逃亡之虞者。(二)有事實足認為有湮滅、偽造、變造證據
    或勾串共犯或證人之虞者。(三)所犯為死刑、無期徒刑或最輕
    本刑為5 年以上有期徒刑之罪者，刑事訴訟法第101 條第1
    項定有明文。次按羈押被告，偵查中不得逾2 月，審判中不
    得逾3 月，但有繼續羈押之必要者，得於期間未滿前，經法
    院依第101 條或第101 條之1 之規定訊問被告後，以裁定延
    長之，刑事訴訟法第108 條第1 項前段亦定有明文。
三、茲本院以羈押期間即將屆滿，經訊問被告王介賢後，認被告
    涉犯最輕本刑7 年以上有期徒刑之罪，其雖否認有販賣第二
    級毒品之行為，但依據檢察官所提之證據資料，已足認定其
    犯罪嫌疑重大；又被告所涉犯罪情節非輕，如未予一定限制
    之措施，其確有逃亡之可能；另被告於本院準備程序中辯稱
    ：伊係於100 年3 月8 日晚間要離開周佳音住處時，周佳音
    向其索取甲基安非他命1 包，伊才拿給周佳音云云，與證人
    周佳音先前於警詢、偵查中證稱，查獲之甲基安非他命係當
    天與被告搭乘計程車前往萬華路上向被告購得之情，顯有不
    符，亦與被告自身先前於警詢、偵查中所供述內容有甚大出
    入之處，且被告爭執證人周佳音前於警詢、偵查中證詞之證
    據能力及證明力，並請求本院傳喚證人周佳音到庭對質、詰
    問，本院先前原定於100 年7 月20日行審判程序，並合法傳
    喚證人周佳音到庭作證，惟證人周佳音無故未到，經本院改
    定於100 年8 月24日行審判程序，並派警拘提證人周佳音，
    現員警尚未回覆拘提結果到院，是以本案尚未對證人行調查
    程序之訴訟進行程度而言，足認如非予拘束被告之人身自由
    及限制其通信，其確有勾串證人之可能。從而，被告羈押之
    原因仍然存在。
四、又考量：如僅為擔保被告於後續刑事訴訟程序中遵期到案，
    固然可能以酌定相當保證金額及予以限制出境、出海等其他
    較輕微之強制處分措施，為達成上開防止串證之目的，並無
    其他可代替羈押並禁止接見通信處分之手段，且斟酌被告所
    涉及犯罪情節之嚴重程度，經權衡羈押措施對於被告權利侵
    害之程度，與為達成保全證據、確保刑事訴訟程序適正進行
    等落實國家刑罰權之公益後，認仍有必要以拘束被告人身自
    由及限制其通訊自由之措施，以防止其有接觸證人周佳音之
    機會，故認被告有繼續羈押並予以禁止接見通信之必要，是
    被告應自100 年8 月3 日起延長羈押2 月，並禁止其接見、
    通信。
五、爰依刑事訴訟法第108 條第1 項、第5 項，裁定如主文。
中    華    民    國    100   年    7     月    29    日
                  刑事第十八庭  審判長法  官  彭慶文
                                      法  官  林玉蕙
                                      法  官  陳思帆
以上正本證明與原本無異。
如不服本裁定，應於收受送達後5 日內向本院提出抗告
                                      書記官  林素霜
中    華    民    國    100   年    7     月    29    日